臺北高等行政法院判決
　　　　　　　　　　　　　　　　　　 92年度訴字第05396號
　　　　　　　　　　　　　　　.
原　　　告　芳玉企業有限公司
代　表　人　甲○○
被　　　告　財政部臺灣省北區國稅局
代　表　人　許虞哲（局長）住同上
訴訟代理人　乙○○
　　　　　　丙○○
上列當事人間因營利事業所得稅事件，原告不服財政部中華民國
92年10月14日台財訴字第0920055939號訴願決定，提起行政訴訟
。本院判決如下：
    主  文
原告之訴駁回。
訴訟費用由原告負擔。
    事  實
壹、事實概要：
  一原告辦理民國（下同）87年度營利事業所得稅結算申報時，
    原列報：
    (一)營業收入淨額20,846,916元。
    (二)營業成本16,444,610元。
    (三)全年所得額虧損52,994元。
  二經被告機關核定如下：
    (一)營營業收入淨額不變，仍為20,846,916元。
    (二)營業成本部分則以推計，推計流程如下：
      1.加計由營業費用轉正、具有營業成本性質之以下項目後
        ，應調整16,905,907元。
        (1)租金122,500元。
        (2)保險費18,386元。
        (3)折舊245,747元。
        (4)其他費用74,664元。
      2.復以其營業成本無法勾稽查核，依同業利潤標準（行業
        代號：3179-99其他電子零件及組件）毛利率24%核定其
        營業成本為15,843,656元。
    (三)因此原告當年度之營業毛利為5,003,260元，減除依查帳
      核定之營業費用3,113,447元，核定營業淨利為1,889,813
      元，加計非營業收入92,436元，減除非營業費用834,613
      元核定全年所得額為1,147,636元，應補稅額274,875元。
  三原告就營業成本及營業費用部分申請復查，而被告機關復查
    時，經重新查核後，仍然認為原告當年度之營業成本仍無法
    勾稽查核，而維持原核定。
  四原告因此提起訴願，但遭駁回，而提起本件行政訴訟。
貳、兩造聲明：
  一原告聲明：
    求為判決撤銷原處分（復查決定）及訴願決定。
  二被告聲明：
    求為判決駁回原告之訴。
參、兩造之爭點：
  一原告主張之理由：
    (一)依財政部79年11月28日台財稅字第790367340號解釋，營
      利事業在行政救濟時，補提帳證可按查帳核定，原告已於
      救濟期間依法補提示成本表，應可依前項規定予以查帳認
      定。
    (二)原告已依前述理由依法重編成本表，懇請原處分機關依法
      予以重新核實認定。
  二被告主張之理由：
    (一)按「本法第83條所稱之帳簿文據，其關係所得額之一部或
      關係課稅年度中某一期間之所得額，而納稅義務人未能提
      示者，稽徵機關得就該部分依查得資料或同業利潤標準核
      定其所得額。」為所得稅法施行細則第81條所明定。所謂
      未提示，兼指帳簿文據全部未提示，或雖提示而有不完全
      、不健全或不相符者均有其適用，行政法院著有61年度判
      字第198號判例可資參照。
    (二)本案原告原申報營業收入淨額20,846,916元，營業成本16
      ,444,610 元，全年所得額虧損52,994元，原查以營業成
      本應加計由營業費用轉入之具有營業成本性質之租金122,
      500元、保險費18,386元、折舊245,747元、其他費用74,6
      64元計461,297元，調整營業成本為16,905,907元，並以
      其營業成本無法勾稽查核，依同業利潤標準毛利率24%核
      定其營業成本為15,843,656元，營業毛利為5,003,260元
      ，減除依查帳核定之營業費用3,113,447元，核定營業淨
      利為1,889,813元，加計非營業收入92,436元，減除非營
      業費用834,613元核定全年所得額為1,147,636元，應補稅
      額274,875元。
    (三)原告就營業成本及營業費用租金122,500元、保險費18,3
      86元、折舊245,747元、其他費用74,664元計461,297元，
      申請復查。惟查：
      1.具有營業成本性質之租金122,500元、保險費18,386元
        、折舊245,747元、其他費用74,664元計461,297元轉正
        至營業成本項下，係依營利事業所得稅查核準則第60條
        「營利事業之費用與損失，應視其性質分為營業費用（
        如銷售、管理費用）與營業成本（如製造費用），分別
        審定並轉正。」並無不合。
      2.另就原告提示之帳證、成本報表等重新查核，以其期末
        存料申報數量為一批，銷貨憑證記載亦僅記載一批，且
        部分產品分類不明確，致營業成本仍無法勾稽查核，乃
        維持原核定。
    (四)至於原告於訴願時，不服營業成本依同業利潤標準核定，
      主張「即便有關係所得額之一部之銷貨未詳載數量，亦僅
      該部分之成本依此規定辦理，不宜便宜行事，而將全部收
      入按依同業利潤標準毛利率核定，另原告係將同品名且耗
      料相同或極近似者歸為同一產品，並無無法勾稽查核」等
      情事，本案就原告所提示帳證再重新查核，查核結果如下
      ：
      1.經抽核「製成品－電子配件 (B)」，發現仍有未詳加分
        類、存貨數量與原申報數量不符、銷貨發票未載明產品
        貨名稱等情事，茲說明如下：
        (1)用以生產「電子配件 (B)」之直接原料為「電子材料
          」（每單位「電子材料」可生產一單位之「電子配件
          (B)」），而本期之「電子材料」申報期初存貨數量
          為6,568,094只（無進貨），單價1.5元，總價9,852,
          141元，本期將「電子材料」存貨6,568,094只全數投
          入生產製成電子配件 (B)，產出量為6,551,429只，
          產品之單位成本為1.55元（包含直接材料、直接人工
          及製造費用），而銷貨憑證中歸屬於電子配件 (B)之
          單位售價有3.5元、1元、2元、3元、0.5元、0.462元
          、0.8元，且品名皆書寫電子配件，顯不合理。
        (2)本期「製成品－電子配件 (B)」之生產量為6,551,40
          9只，銷量亦為6,551,409只，經核對銷貨憑證與存貨
          帳，發現存貨帳漏計6月15日之40,687只、10月14日
          之5,825只二筆銷貨，則本期之銷量為6,597,941只，
          多於產量。
        (3)2月17日1,200只、3月30日15,000只，銷貨品名非電
          子配件，但卻歸類於電子配件。
      2.綜上，電子配件 (B)營業成本仍無法依勾稽查核，應按
        同業利潤標準核定營業成本為7,887,650元（10,378,48
        7× (1-24%)），加計其他製成品部分營業成本6,434,7
        29元，核定營業成本為14,322,379元，惟尚較當年度全
        部營業收入淨額依同業利潤標準核定之營業成本15,843
        ,656 元為低，應核定營業成本為15,843,656元，與原
        核定相同，有原處分機關審查報告附卷可稽，經核並無
        不妥；原告所訴，委無足採，本件原處分應予維持。
    (五)綜上論述：原處分及所為復查、訴願決定，並無違誤，請
      准如答辯之聲明判決。
    理  由
壹、程序方面：
    本案原告起訴時被告機關代表人為林吉昌；然在訴訟繫屬中
    ，變更為許虞哲，並由許虞哲聲明承受訴訟，此有許虞哲提
    出訴訟承受狀及行政院93年7月30日院授人力字第093006345
    3號令為憑，應堪信為真實，是其聲明承受訴訟，核無不合
    ，應予准許。
貳、兩造爭執之要點：
  一本案原告辦理87年度營利事業所得稅結算申報時，原列報：
    (一)營業收入淨額20,846,916元，包括：
      1.電子配件 (B)之營業收入淨額：10,378,487元。
      2.其他產品之營業收入淨額：10,468,429元。
    (二)營業成本16,444,610元，包括：
      1.電子配件 (B)之營業成本：10,185,460元。
      2.其他產品之營業成本：6,259,150元。
    (三)全年所得額虧損52,994元。
  二經被告機關核定如下：
    (一)營營業收入淨額不變，仍為20,846,916元。
    (二)營業成本部分則以推計，推計流程如下：
      1.加計由營業費用轉正、具有營業成本性質之以下項目（
        合計為461,297元）後，應調整為16,905,907元（計算
        式：16,444,610+461,297=16,905,907）。
        (1)租金122,500元。
        (2)保險費18,386元。
        (3)折舊245,747元。
        (4)其他費用74,664元。
      2.復基於下述理由，認為「電子配件 (B)」之營業成本無
        法勾稽，而按同業利潤標準核定該部分營業成本為7,88
        7,650元（10,378,487× (1-24%)），另加計其他製成
        品之營業成本6,434,729（6,259,150+461,297×
        (6,434,729 /16,444,610)）元，合計核定營業成本為
        14,322,379元，惟尚較當年度全部營業收入淨額依同業
        利潤標準核定之營業成本15,843,656元（20,846,916×
        (1-24%)）為低，乃核定營業成本為15,843,656元。
        (1)用以生產「電子配件 (B)」之直接原料為「電子材料
          」（每單位「電子材料」可生產一單位之「電子配件
          (B)」），而本期之「電子材料」申報期初存貨數量
          為6,568,094只（無進貨），單價1.5元，總價9,852,
          141元，本期將「電子材料」存貨6,568,094只全數投
          入生產製成電子配件 (B)，產出量為6,551,429只，
          產品之單位成本為1.55元（包含直接材料、直接人工
          及製造費用），而銷貨憑證中歸屬於電子配件 (B)之
          單位售價有3.5元、1元、2元、3元、0.5元、0.462元
          、0.8元，且品名皆書寫電子配件，顯不合理。
        (2)本期「製成品－電子配件 (B)」之生產量為6,551,40
          9只，銷量亦為6,551,409只，經核對銷貨憑證與存貨
          帳，發現存貨帳漏計6月15日之40,687只、10月14日
          之5,825只二筆銷貨，則本期之銷量為6,597,941只，
          多於產量。
        (3)2月17日1,200只、3月30日15,000只，銷貨品名非電
          子配件，但卻歸類於電子配件。
        (4)綜上，「製成品－電子配件 (B)」仍有「未詳加分類
          、存貨數量與原申報數量不符、銷貨發票未載明產品
          貨名稱」等情事，故其營業成本無法勾稽。
  三原告對上開規制性決定表示不服，其主張如下：
    (一)對於由營業費用轉正為營業成本之部分：
      原告主張其當年度申報之租金支出，係用於承租租賃物作
      為辦公室、倉庫使用，故系爭租金支出應作為營業費用。
    (二)對於上開「電子配件 (B)」之銷貨憑證中所計載之售價為
      何不同一事，原告主張如下：
      1.同樣的產品因出售之時間、客戶對象不同，而有不同之
        售價。
      2.又有時候會因客戶變更規格，原先的產品變成存貨，等
        到後來再伺機出售。
      3.故「電子配件 (B)」並無帳證不可勾稽之情事。
  四則本案之爭點僅集中在原告上述之主張有無理由而已。
參、本院之判斷：
  一關於由營業費用轉正為營業成本之部分：
    (一)按「營利事業之費用與損失，應視其性質分為營業費用（
      如銷售、管理費用）與營業成本（如製造費用），分別審
      定並轉正。．．．」為營利事業所得稅查核準則第60條所
      明定。
    (二)本案被告機關依各項支出之性質將系爭461,297元之營業
      費用轉列為營業成本（其調整理由，詳答辯卷第52頁），
      而原告除租金支出外，對於其他調整項並未提出任何證據
      及說明，僅泛稱應列為營業費用云云，故本院無從信其主
      張為真正，則被告機關依上開規定，將性質上屬於營業成
      本而原告列為營業費用之支出，轉正為營業成本，於法應
      無違誤。
    (三)至於租金支出部分，原告雖主張「其當年度申報之租金出
      支出，係用於承租租賃物作為辦公室、倉庫使用，故系爭
      租金支出應作為營業費用」云云，惟查：
      1.就會計觀念而言，一項支出發生後，除了有未來經濟效
        益而應資本化外，其他支出均應於當期認列為費用（此
        費用係指支出應作為當期之損益而不用資本化遞延至以
        後年度，其對應之概念為資本化；故此為廣義之費用，
        非僅指營業費用而言）。
      2.而不論資本化支出日後攤銷為費用，或當期實際發生之
        費用，均應依其性質彙集至各項成本庫，進而分別歸類
        為營業成本或營業費用。一般而言，非由主要營業活動
        所生之支出（亦即係由附屬或週邊交易所生之支出），
        在損益表上應認列為營業外支出；而由主要營業活動發
        生之支出，則需進一步按其性質區分為營業成本或營業
        費用，就製造業而言，與生產活動直接相關之支出，應
        認列為營業成本（可直接歸屬者，則應直接歸屬，例如
        直接人工及直接材料；而無法直接歸屬者，則需透過分
        攤而來，例如製造費用），而與生產活動無直接相關之
        支出（通常指行銷、管理等非生產活動），則應認列為
        營業費用。
        【註】：前開1.及2.之概念，係屬不同層次之問題，前
                者係在處理企業發生一項支出時，應於何時始
                會進入損益表中；後者則在處理當一項支出在
                損益表上應定性為營業成本或營業費用或營業
                外支出，兩個觀念在平日作帳時應同時考量而
                不相斥。實務上常見的錯誤，係將資本化的觀
                念（如判斷資本化之標準）誤用在認定營業成
                本的判斷上，例如購置固定資產或存貨時，應
                資本化之成本為「達可供使用或可售狀態前一
                切合理之支出」，這個標準是判斷資本化之標
                準，而非認定營業成本之標準（不可據此判斷
                是否為營業成本），不可不辨。
      3.從而，本案原告87年度發生之租金支出245,000元與主
        要營業活動有關，自應依其性質分別認列為營業成本或
        營業費用（在可明確歸屬的情況下，應直接歸屬至營
        業成本或營業費用項下，例如：工廠廠房之租金應列為
        營業成本，行銷人員之辦公室租金應認列為營業費用。
        在無法明確歸屬的情況下，則應尋找一合理之分攤基
        礎進行分攤），而原告將其全數列為營業費用自有不妥
        ；原告雖主張租金支出應列為營業費用，惟其並未提出
        具體事證，本院無從信其主張為真正，故被告機關將租
        金之半數轉列為營業成本，應屬合理。
  二有關營業成本按同業利潤標準推計之部分：
    (一)推計課稅之法規範基礎：
      1.所得稅法第83條：
        第1項：稽徵機關進行調查或復查時，納稅義務人應提
               示有關各種證明所得額之帳簿、文據，其未提
               示者，稽徵機關得依查得之資料或同業利潤標
               準，核定其所得額。
        第2項：前項帳簿、文據，應由納稅義務人依稽徵機關
               規定時間，送交調查，其因特殊情形，經納稅
               義務人申請，或稽徵機關認有必要，得派員就
               地調查。
        第3項：納稅義務人已依規定辦理結算申報，但於稽徵
               機關進行調查時，通知提示有關各種證明所得
               額之帳簿，文據而未依限期提示者，稽徵機關
               得依查得之資料或同業利潤標準核定其所得額
               ；嗣後如經調查另行發現課稅資料，仍應依法
               辦理。
      2.所得稅法施行細則第81條：
        第1項：本法第83條所稱之帳簿文據，其關係所得額之
               一部或關係課稅年度中某一期間之所得額，而
               納稅義務人未能提示者，稽徵機關得就該部分
               依查得資料或同業利潤標準核定其所得額。
        第2項：本法第83條所稱之帳簿文據，其關係未分配盈
               餘之一部，而納稅義務人未能提示者，稽徵機
               關得就該部分依查得資料核定其未分配盈餘。
    (二)推計課稅之相關法理說明：
      1.所得稅法上說明義務之產生：
        (1)按在所得稅爭議案件，有關稅基所得之證明責任，依
          行政訴訟法上之「客觀證明責任分配原則」（這裏不
          用「舉證責任」一語，是因為考慮到行政訴訟法要求
          法院有職權調查之義務，但即使法院有職權調查之義
          務，在調查途徑已窮盡之情況下仍然有證明責任之客
          觀分配法則存在，以決定案件之勝負），應為以下之
          配置：
          有關所得加項之收入，屬於稅捐債權發生之要件事
            實，應由「稅捐稽徵機關」終極負擔「事證不明」
            之不利益（意即如果經法院職權調查後，納稅義務
            人是否有此筆加項收入存在，仍處於真偽不明之情
            況時，稅捐稽徵機關即不得將此筆收入計入納稅義
            務人之所得項內），除非基於法律之規定，或者基
            於有法律明確授權之法規命令，容許「推計課稅」
            ，才會「弱化」稅捐稽徵機關對待證事實之證明強
            度，而實質上課予納稅義務人反證證明「加項收入
            存在具有真偽不明之情況，而且此等情況之真偽不
            明有極高程度的蓋然性」。以上所述客觀證明責任
            之「弱化」，屬於法理原則之例外情況，必須有其
            規範上正當性，方得許可。
          而有關所得減項之成本及費用，因屬稅捐債權減縮
            或消滅之要件事實，則應由「納稅義務人」終極負
            擔「事證不明」之不利益。換言之，如果經法院職
            權調查後，納稅義務人是否有此筆減項費用存在及
            其費用之多寡，仍處於真偽不明之情況時，稅捐稽
            徵機關具有「決定是否接受此筆支出（或多少金額
            之支出），將之列為所得減項」之認定權限。且此
            種權限之限制，應僅「行政自我拘束原則」或行政
            法理之其他「一般法律原則」而已。
        (2)然而稅法上之所以會有「推計課稅」之相關規定，減
          輕稅捐稽徵機關之客觀證明責任，實在是考慮到大部
          分之課稅資料實質上均掌握在納稅義務人之手中，完
          全令稅捐稽徵機關來舉證證明稅基數額，有其事實上
          困難處。因此課予納稅義務人闡明事實之義務。是故
          除課以人民稅捐繳納之義務外，又課予人民附隨性之
          協力義務。而協力義務之分類大體上可以分為以下二
          大類：
          直接協力義務：此種協力義務僅須具備法定要件時
                          ，不待稅捐稽徵機關之要求，即行
                          發生。例如稅捐申報義務、設置帳
                          冊義務、取得及給予憑證義務、登
                          記稅籍義務、主動報告義務（所得
                          稅法第20條、第91條參照）。
          間接協力義務：此種協力義務雖然法律有抽象規定
                          ，但必須由稅捐稽徵機關依法要求
                          （要求方式不必然以行政處分為之
                          ）相對人履行時，其義務才真實成
                          立。通常都在稅捐稽徵機關為作成
                          課稅處分而進行調查階段時才發生
                          。例如備詢義務、提示帳冊文書義
                          務、接受勘驗義務等等。
        (3)而違反協力義務者，在符合以下之條件下，即可產生
          「推計課稅」之法律效果。
          須有法有明文。
          如果要求稅捐稽徵機關進行確實的調查與計算，在
            納稅義務人不配合之情況下，依其性質為不可能（
            例如需費過鉅、成本過高，或調查結果難以預測，
            或對被告機關形成過重之負擔者）。
        (4)上開條文乃課予納稅義務人間接協力義務，違反者即
          會對納稅義務人產生推計課稅之不利益，其條文內容
          之正確解釋，必須依循上述之法理。
      2.上開條文在實務上之運用，特別要求「帳證可勾稽」，
        而所謂「帳證可否勾稽」，其意義是指：
        (1)按營利事業基於稅捐課徵須具備「帳簿憑證」及「
          會計紀錄」，帳證彼此間之關係如下：
          帳簿記載↗內部（會計）憑證↗外部（會計）憑證↘
          各式分類帳與報表（例如成本分析表，生產日報表等
          等）。
        (2)而以上之帳載與內部憑證及分類帳、表間必須前後可
          以正向或逆向相互勾稽，方才符合所得稅法第83條第
          1項之最低度要求。
        (3)但即使符合上開基本要求，可是外部憑證有欠缺或證
          明力不足時，是否能認為滿足所得稅法第83條第1項
          之要件，又要分以下二種情況來說明：
          若其憑證欠缺之數量或金額有限，不足以對動搖整
            體帳證內容之真實性時，則仍應認為符合所得稅法
            第83條第1項之要件，只不過外部憑證不足之部分
            ，視調查狀況，或予剔除；或以「有交易事實但未
            取得憑證」為由而加以處罰。
          若其欠缺憑證部分之金額及數量（甚至是交易期間
            ）巨大，足以對整體帳證內容之真實性產生高度之
            懷疑時，則將帳證無法勾稽等同看待，而須受到「
            推計課稅」之不利益。
      3.總結以上所述，當納稅義務人之申報內容有違反常理之
        處，其說明協力義務即產生，稅捐稽徵機關可依所得稅
        法第83條及所得稅法施行細則第81條之規定要求納稅義
        務人提出解釋，並輔以證據資料，而且這些證據資料不
        僅須為帳證資料，而且特別要求其相互間必須可以勾稽
        。因此：
        (1)申報情況客觀上讓稅捐稽徵機關產生合理懷疑，而納
          稅義務人又提不出可合理之解釋及證明資料者，即可
          進行推計。
        (2)又申報情況客觀上讓稅捐稽徵機關產生合理懷疑，納
          稅義務人也提出解釋及相關證明資料，但相關證明資
          料不符合「帳證可勾稽」之條件時，稅捐稽徵機關一
          樣可以進行推計。
    (三)基於上開法理背景之闡述，本院認為被告機關對原告營業
      成本之推計並無違法可言，其理由如下：
      1.此部分主要的爭點，即在於本案原告所提供之「電子配
        件(B)」之營業成本帳證資料可否勾稽，而由前開法理
        背景可知，所謂帳證可勾稽，除應具備法定要求之帳簿
        憑證外（即企業平日應設置符合形式要求之帳證），帳
        證間仍應有合理的關連性，亦即除了要求單一憑證可逐
        一檢證待證事實之真實性外，更可以用多數憑證所呈現
        之結構（即帳冊表簿）本身來檢證待證事實之真實性。
      2.在本案中，重點集中在成本（存貨）資料與銷售資料間
        有無合理之檢索關係，亦即企業透過生產過程所彙集之
        產品成本資料，會反映在存貨上（此時之存貨為資產，
        而非營業成本），只有在產品出售後，才會將存貨成本
        轉為營業成本（在買賣業或製造業稱為銷貨成本），而
        此一存貨之成本彙集資料應與銷貨憑證之銷貨發票建立
        一連鎖（因果）關係，始能證明在企業創造收入之過程
        中，其相關成本已然發生。而本案原、被告雙方對於系
        爭「電子配件 (B)」存貨之成本資料（即1.55元）並無
        爭執，雙方之爭執焦點集中在是否有足夠之資料來證明
        系爭「電子配件 (B)」之營業收入淨額10,378,487元（
        雙方對此亦無爭執），其對應之營業成本為10,185,460
        元。
      3.本院基於下述理由，認為原告87年度之「電子配件(B)
        」之營業成本無法勾稽，而被告機對此部分進行推計，
        即屬合法有據：
        (1)在企業追求利潤極大化的目標下，理論上產品之售價
          越大越好，惟實際上產品之訂價係透過分析產品特性
          、行銷通路、市場需求、甚至競爭對手之行為等各項
          因素後所作出之決策，其不僅為一理性之經濟行為，
          更為一策略性行為，是以，任何產品之訂價應具有合
          理性。一般而言，企業所生產之同一種產品（指同品
          質、同種類，而具有產品同一性之相同產品）應僅有
          單一售價，除非其銷售市場可明顯區隔（例如，需求
          彈性不同之消費者可對其有不同之售價，惟客觀上仍
          需藉由明顯之地域區隔，始能形成不同消費者對同一
          商品有不同之需求彈性），才有差別訂價之可能。縱
          然企業可能對不同客戶給予不同之折扣，但仍係就單
          一售價進行調整而已，對於訂價本身不生影響。
        (2)就本案而言，原告所生產之系爭「電子配件 (B)」在
          原處分卷中之成本及銷售資料分析表（第58頁至第65
          頁），不論是成本資料之直接原料明細表、單位成本
          分析表，或是銷售資料之製成品產銷存明細表，均僅
          記載「電子配件 (B)」（產品代號為402），並未另
          行區分子類，惟原告於訴訟中所另提供之直接原料明
          細表、單位成本分析表及製成品產銷存明細表，將系
          爭「電子配件 (B)」區分為「電子配件 (B)」（產品
          代號為402）、「電子配件 (1B)」（產品代號為420-
          1）及「電子配件 (2B)」（產品代號為402-2），顯
          係事後補作，而不得不令人對該事後更改之成本分析
          資料之真實性存疑。
        (3)縱如原告所言，「電子配件 (B)」實為針對不同客戶
          需求所生之三種不同規格之產品，而對不同規格之產
          品會有不同之售價，惟查：
          此三種產品之規格若不相同，其成本亦應不同，至
            少有些許之差異，惟其存貨成本（即製成品成本）
            均為1.55元，顯不合理。又從原告提供之原始成本
            分析表（即原處分卷所附資料）觀察，其一開始彙
            集「電子配件 (B)」之製造成本時，不論是直接人
            工、直接材料或製造費用，均未予區分不同規格，
            表示原告所生產之6,551,409只「電子配件 (B)」
            實為相同之產品，從而原告事後修改之資料雖將其
            分類為電子配件 (B)、(B1)及 (B2)等三種，但依
            成本彙集之過程而言，仍無法令人信其主張為真正
            。
          而成本均為1.55元之同一產品，其銷貨發票所載之
            售價卻多達7種，對此，原告僅空言係針對不同客
            戶所給予不同之售價，而未提出任何具體之事證，
            其主張實不足採。且其售價範圍自0.462元至3.5元
            ，最高與最低售價間竟相差7.5倍，縱原告欲主張
            係對不同客戶之差別取價或給予不同之銷貨折扣，
            亦與常情不符。
        (4)是以本案原告雖提出符合形式要求之帳證，惟帳證間
          透過經濟學及成本會計學之結構分析之結果，顯然違
          反常情，而原告亦未提出合理之說明，從而，本院亦
          支持被告機關之見解，而認為「電子配件 (B)」之營
          業成本無法勾稽，則被告機對此部分之營業成本進行
          推計，即無違誤可言。
      4.總結以上所述，本案由於電子配件 (B)之營業成本無法
        勾稽，應按同業利潤標準核定營業成本為7,887,650元
        （10,378,487 × (1-24%)），惟其加計其他製成品部
        分營業成本6,434,729元後，合計營業成本為14,322,37
        9元，尚較按當年度全部營業收入淨額依同業利潤標準
        核定之營業成本15,843,656元（20,846,916×(1-24%)
        ）為低，故被告機關核定營業成本為15,843,656元（營
        利事業所得稅查核準則第6條參照），於法並無違誤。
肆、綜上所述，被告機關對原告87年度營利事業所得稅之核定，
    自屬合法有據，原告訴請撤銷原處分及訴願決定，顯屬無據
    ，應予駁回。
據上論結，本件原告之訴為無理由，爰依行政訴訟法第98條第3
項前段，判決如主文。
中　　華　　民　　國　　94　　年　 　4　　月　 13  　 日
                    第五庭審判長  法  官  張瓊文
                                  法  官  黃清光
                                  法  官  帥嘉寶
上為正本係照原本作成。
如不服本判決，應於送達後20日內，向本院提出上訴狀並表明上
訴理由，如於本判決宣示後送達前提起上訴者，應於判決送達後
20日內補提上訴理由書（須按他造人數附繕本）。
中　　華　　民　　國　　94　　年　 　4　　月　 13  　 日
 　　  　　　　　　　      　     書記官  蘇亞珍
